臺灣高雄地方法院刑事判決           100年度審易字第3993號
聲  請  人  臺灣高雄地方法院檢察署檢察官
被      告  楊志成
上列被告因家暴傷害罪等案件，經檢察官聲請以簡易判決處刑（
100年度偵字第26597號），本院認不應以簡易判決處刑（原案號
：100 年度簡字第5941號），改依通常程序審理，判決如下：
    主  文
本件公訴不受理。
    理  由
一、本件原聲請簡易判決處刑意旨如附件檢察官聲請簡易判決處
    刑書之記載。
二、按告訴乃論之罪，告訴人於第一審辯論終結前，得撤回其告
    訴；又告訴經撤回者，法院應諭知不受理之判決，且得不經
    言詞辯論為之，刑事訴訟法第238條第1項、第303條第3款、
    第307條分別定有明文。
三、經查，本件被告楊志成因家暴傷害罪等案件，經檢察官聲請
    以簡易判決處刑，認分別係犯刑法第277條第1項之傷害罪嫌
    、同法第305條恐嚇罪嫌，而傷害罪部分依刑法第287條前段
    之規定，須告訴乃論。茲因被告於本院調查中已與告訴人楊
    惠蘭達成和解，告訴人則具狀撤回本件關於傷害罪部分之告
    訴，此有本院民國100年12月2日調解簡要紀錄、調解筆錄及
    撤回告訴聲請狀各1 份附卷足稽，參照前開說明，爰不經言
    詞辯論，逕為諭知不受理之判決。
據上論斷，應依刑事訴訟法第452條、第303條第3款、第307條，
判決如主文。
中    華    民    國   100    年    12    月     8    日
                  刑事第三庭    審判長法  官  李東柏
                                      法  官  黃右萱
                                      法  官  陳奕帆
以上正本證明與原本無異。
如不服本判決應於收受送達後10日內向本院提出上訴書狀，並應
敘述具體理由；如未敘述上訴理由者，應於上訴期間屆滿後20日
內向本院補提理由書（均須按他造當事人之人數附繕本）「切勿
逕送上級法院」。
中    華    民    國   100    年    12    月     8    日
                                      書記官  張義龍
附件：
臺灣高雄地方法院檢察署檢察官聲請簡易判決處刑書
                                    100年度偵字第26597號
    被      告  楊志成  男  27歲（民國○○年○○月○日生）
                        住高雄市○○區○○里○○街57號
                        國民身分證統一編號：Ｚ000000000號
上列被告因家庭暴力罪之傷害等案件，業經偵查終結，認為宜聲
請以簡易判決處刑，茲將犯罪事實及證據並所犯法條分敘如下：
        犯罪事實
一、楊志成與楊惠蘭為夫妻，兩人間具有家庭暴力防治法第3條
    第1款所定之家庭成員關係。楊志成於民國100年4月25日下
    午5時許，在其位於高雄市○○區○○里○○街57號住處內
    ，因細故與楊惠蘭發生爭執，竟基於傷害他人身體之犯意，
    徒手勒住楊惠蘭之脖子及身體，致楊惠蘭受有頸部微紅、挫
    傷及吞嚥困難等傷害；復另基於恐嚇之犯意，向告訴人恫稱
    ：「你如果回娘家，我也不會讓你好過、我很想打你」等加
    害身體之事，致楊惠蘭心生畏懼。
二、案經楊惠蘭告訴偵辦。
        證據並所犯法條
一、上揭犯罪事實，業據被告楊志成於偵查中坦承不諱，核與告
    訴人楊惠蘭於偵查中之證述情節相符，並有高雄市立小港醫
    院受理家庭暴力事件驗傷診斷書、高雄市政府警察局小港分
    局處理家庭暴力與兒少保護案件調查紀錄(通報)表等附卷可
    稽，足認被告前開任意性自白與事實相符，應堪採信。又被
    告在毆打告訴人後，即向告訴人恫稱「你如果回娘家，我也
    不會讓你好過、我很想打你」等情，亦據告訴人於偵查中證
    述明確，足認被告所述上開言詞已致生危害於告訴人安全甚
    明，其傷害、恐嚇犯嫌應堪認定。
二、核被告所為，係犯刑法第277條第1項之傷害罪嫌、同法第
    305條之恐嚇罪嫌。又被告上開所犯2罪間，犯意各別，行為
    互殊，請予分論併罰。
三、依刑事訴訟法第451條第1項聲請逕以簡易判決處刑。
    此  致
臺灣高雄地方法院
中    華    民    國   100    年    9     月    27    日
                              檢  察  官    甘  若  蘋
上正本證明與原本無異
中    華    民    國   100    年    10    月    5     日
                              書  記  官
附錄所犯法條：
中華民國刑法第277條
（普通傷害罪）
傷害人之身體或健康者，處 3 年以下有期徒刑、拘役或 1 千元
以下罰金。
犯前項之罪因而致人於死者，處無期徒刑或 7 年以上有期徒刑
；致重傷者，處 3 年以上 10 年以下有期徒刑。
附記事項：本件係依刑事訴訟法簡易程序辦理，法院簡易庭得不
傳喚被告、輔佐人、告訴人、告發人等出庭即以簡易判決處刑；
被告、被害人、告訴人等對告訴乃論案件如已達成民事和解而要
撤回告訴或對非告訴乃論案件認有受傳喚到庭陳述意見之必要時
，請即另以書狀向簡易法庭陳述或請求傳訊。